臺灣屏東地方法院刑事裁定　　　　　　100年度聲簡再字第1號
聲　請　人
即受判決人　林侑億
上列聲請人即受判決人因過失傷害案件，對於本院中華民國100
年1 月18月之99年度交簡上字第66號確定判決，聲請再審，本院
裁定如下：
    主  文
再審之聲請駁回。
    理  由
一、聲請意旨略以：告訴人傅芳珍於本案所述不實在，且本案有
    麟洛國中組長看到案發經過，為此聲請再審等語。
二、按有罪之判決確定後，有左列情形之一者，為受判決人之利
    益，得聲請再審︰(一)、原判決所憑之證物已證明其為偽造或
    變造者。(二)、原判決所憑之證言、鑑定或通譯已證明其為虛
    偽者。(三)、受有罪判決之人，已證明其係被誣告者。(四)、原
    判決所憑之通常法院或特別法院之裁判已經確定裁判變更者
    。(五)、參與原判決或前審判決或判決前所行調查之法官，或
    參與偵查或起訴之檢察官，因該案件犯職務上之罪已經證明
    者，或因該案件違法失職已受懲戒處分，足以影響原判決者
    。(六)、因發現確實之新證據，足認受有罪判決之人應受無罪
    、免訴、免刑或輕於原判決所認罪名之判決者。前項第1 款
    至第3 款及第5 款情形之證明，以經判決確定，或其刑事訴
    訟不能開始或續行非因證據不足者為限，得聲請再審，刑事
    訴訟法第420 條定有明文。又刑事訴訟法第420 條第1 項第
    6 款所謂發見新證據，係指該項證據，事實審法院於判決前
    因未經發見，不及調查斟酌，至其後始行發見者而言；若判
    決前已經當事人提出或聲請調查之證據，經原法院捨棄不採
    者，即非該條款所謂發見之新證據，不得據為聲請再審之原
    因；所謂發見確實之新證據，係指該證據於事實審法院判決
    前已經存在，為法院、當事人所不知，不及調查斟酌，至其
    後始行發見，且就證據本身形式上觀察，固不以絕對不須經
    過調查程序為條件，但必須顯然可認為足以動搖原有罪確定
    判決，而為受判決人無罪、免訴、免刑或輕於原判決所認罪
    名之判決者為限。故受理聲請再審之最後事實審法院，應就
    聲請再審理由之所謂「新證據」，是否具備事實審判決前已
    經存在，為法院、當事人所不知，事後方行發見之「嶄新性
    」，及顯然可認足以動搖原有罪確定判決，應為無罪、免訴
    、免刑或輕於原判決罪名之「顯然性」二要件，加以審查，
    為判斷應否准予開始再審之準據（最高法院77年度台抗字第
    55號、93年度台抗字第98號裁判意旨參照）。
三、查原確定判決已詳細敘明認定聲請人即受判決人所犯過失傷
    害罪之各項證據及採用各項證據之理由，有本院99年度交簡
    上字第66號判決可稽，而原判決所憑告訴人之證言，並無經
    判決確定證明其為虛偽，亦無其刑事訴訟不能開始或續行非
    因證據不足者之情形，聲請意旨空言主張告訴人所述不實，
    當非合法之聲請再審理由。又聲請意旨認原判決確定後其始
    知尚有證人目睹案發經過，惟經本院傳喚聲請人所舉之證人
    即麟洛國中生教組長陳琮仁到庭結證稱：98年9 月29日案發
    情形其實伊印象並不深刻，因為時間過太久了，是案發之後
    伊才看到的，伊不知道案發當時是誰闖紅燈，伊沒有辦法確
    定當天的交通號誌是人為操控還是自動的，因為時間太久了
    ，伊不記得本件案發當天的號誌是紅綠燈還是只有閃黃燈，
    伊沒有看到事發經過，只是事發之後有去現場看等語，是聲
    請人所舉之證人陳琮仁既未見本件案發經過，亦不復記憶現
    場燈號情形，則其證述非顯然可認為足以動搖原有罪確定判
    決，自不屬刑事訴訟法第420 條第1 項第6 款所謂之新證據
    ，亦非合法之聲請再審理由。
四、綜上所述，本件聲請意旨所指，均非合法之聲請再審理由，
    依照前開說明，自不得據以聲請再審，故本件聲請再審為無
    理由，應予駁回。
五、依刑事訴訟法第434 條第1 項，裁定如主文。
中    華    民    國  100     年    4     月    28    日
                  刑事第五庭    審判長法  官  林家聖
                                      法  官  劉怡孜
                                      法  官  黃柏霖
以上正本證明與原本無異。
不得抗告。
中    華    民    國  100     年    4     月    28    日
                                      書記官  鍾思賢